臺灣板橋地方法院刑事判決　　　　　　 95年度簡上字第883號
上　訴　人　臺灣板橋地方法院檢察署檢察官
被　　　告　甲○○
上列上訴人因被告違反毒品危害防制條例案件，不服本院九十五
年度簡字第六二二四號，中華民國九十五年十月二十六日所為第
一審簡易判決（聲請簡易判決處刑案號：九十五年度偵字第一七
二二二號），提起上訴，本院管轄之第二審合議庭判決如下：
    主  文
上訴駁回。
    理  由
一、本案經本院審理結果，認第一審以被告甲○○罪證明確，適
    用刑事訴訟法第四百四十九條第一項、第三項、第四百五十
    條第一項，毒品危害防制條例第十一條第二項、第十八條第
    一項前段，刑法第十一條前段、第四十一條第一項前段等規
    定，並審酌被告非法持有第二級毒品之數量尚微，惡性尚輕
    ，及其素行、持有之目的、犯罪手段，犯後坦認犯行，態度
    良好等一切情狀，量處被告拘役四十日，如易科罰金，以新
    臺幣一千元折算一日，並諭知扣案第二級毒品ＭＤＡ一顆（
    驗餘毛重零點零五公克，原審判決誤載為淨重零點零五公克
    ，應予更正）沒收銷燬之，其認事用法均無違誤，量刑亦屬
    妥適，應予維持，並引用第一審刑事簡易判決記載之事實、
    證據及理由（如附件）。
二、上訴人及被告對原審判決所引用之證據，均不爭執其證據能
    力。本件上訴人上訴及移送併案意旨（九十五年度偵字第二
    六○九九號）略以：被告於九十五年一月中旬某日，在臺北
    市中山區○○○路與南京西路口舞廳購入第二級毒品ＭＤＡ
    四十三顆、ＭＤＭＡ三顆後，即攜回臺北縣三重市○○○路
    三○六號五樓住處而持有之，迄同年四月三日為警查獲，與
    原審判決認定之事實，有修正前刑法第五十六條規定之連續
    犯裁判上一罪關係，原審未及審酌，請撤銷原判決等語。惟
    查，被告於本院審理時供稱：伊於九十五年七月十四日下午
    四時二十分許，在臺北市○○街三十八巷三十八號前，經警
    扣得之ＭＤＡ一顆，係同年六月三十日朋友在ＦＵＮＫＹ舞
    廳跳舞時，臨時起意寄放在伊這裡的，伊事先不知道朋友要
    寄放毒品，伊從九十五年四月三日被警查獲持有毒品以後就
    不敢再碰毒品，但同年七月十四日因為在公司跟同事吵架，
    心情不好，想要拿來施用，還沒有施用就被查獲等語。足見
    本案被告持有第二級毒品ＭＤＡ之行為，係臨時起意，與其
    於九十五年四月三日經警查獲之持有第二級毒品犯行，並非
    基於概括犯意而為，自無修正前刑法第五十六條連續犯規定
    之適用。從而，本件上訴為無理由，應予駁回；移送併案部
    分，應退由檢察官另為適當之處理。
據上論斷，應依刑事訴訟法第四百五十五條之一第一項、第三項
、第三百六十八條、第三百七十三條，判決如主文。
本案經檢察官溫祖德到庭執行職務。
中　華　民　國　　九十六　　年　　二　　月　　廿七　　日
                  刑事第十庭  審判長法　官  樊季康
                                    法  官  劉元斐
                                    法  官  張筱琪
以上正本證明與原本無異
本判決不得上訴
                                    書記官　廖舜宜
中　華　民　國　　九十六　　年　　二　　月　　廿七　　日
